【裁判字號】    92,易,1462
【裁判日期】    921022
【裁判案由】    贓物
【裁判全文】
臺灣臺中地方法院刑事判決                        九十二年度易字第一四六二號
    公  訴  人  臺灣臺中地方法院檢察署檢察官
    被      告  丙○○
右列被告因贓物案件，經檢察官提起公訴（九十一年度偵字第一五八００號），本院
判決如左：
    主    文
丙○○無罪。
    理    由
一、公訴意旨略以：被告丙○○明知其於民國九十一年三月三十日下午六時許，在臺
    中市○○路一一之五號四樓案外人甲○○之住處，受甲○○託付代為銷售明通製
    藥有限公司（下稱明通公司）所產製之瀉黃散、麻子仁丸等明通科學中藥一批，
    均係甲○○所竊得之贓物（該批中藥係明通公司中部地區代理商乙○○所有，於
    同年月二十五日下午一時許，在臺中市○○街八七巷內，連同車牌號碼ＮＪ─七
    ０一五號自用小客車一併失竊者），竟猶基於牙保贓物之犯意，委由不知情案外
    人丁○○再行委託不知情之案外人庚○○代為尋找買主，並於同年月三十一日上
    午十一時許，以新台幣（下同）六千元之價格，將該批中藥售予在臺中縣太平市
    ○○路經營喜安藥局（起訴書誤載為仁通藥局）之戊○○，而牙保該批贓物予戊○○。因認被告涉有刑法第三百四十九條第二項之牙保贓物罪嫌云云。
二、本件公訴人認被告涉有刑法第三百四十九條第二項之牙保贓物罪嫌，無非係以上
    開事實，業據被害人乙○○及證人己○○於警詢及偵查中陳述稽詳，並經證人甲○○於偵查中陳明在卷，為其論據。
三、按犯罪事實應依證據認定之，無證據不得認定犯罪事實；又被告否認犯罪事實所
    持之辯解，縱屬不能成立，仍非有積極證據足以證明其犯罪行為，不能遽為有罪
    之認定；再按贓物罪之成立，以關於他人犯罪所得之物為限，若係自己犯罪所得
    之物，即不另成立贓物罪，刑事訴訟法第一百五十四條第二項、最高法院三十年
    上字一八三一號、二十四年上字第四四一六號著有判例可資參照。
四、訊據被告丙○○固坦承其曾於上開時、地，受甲○○之委託，而以六千元之價格
    介紹出售明通科學中藥一批予戊○○等情不諱，且核與證人丁○○、庚○○於偵
    查、本院調查中、及同案被告戊○○於警詢、偵查及本院審理時所陳情節均相符
    ，並有臨檢紀錄表、明細表及藥單等物在卷足參；惟仍否認其有何牙保贓物之犯
    行，辯稱：其不知受託出售之中藥一批係來源不明之贓物等情。經查：
（一）被告丙○○出售交予戊○○之瀉黃散、麻子仁丸等明通科學中藥一批，均係明
      通公司中部地區代理商乙○○所有，於同年月二十五日下午一時許，在臺中市
      ○○街八七巷內，連同車牌號碼ＮＪ─七０一五號自用小客車一併失竊者等情
      ，既據被害人乙○○及證人己○○於警詢及偵查中證述詳實，並有車輛竊盜、
      車牌失竊資料個別查詢報表─查詢車輛認可資料及車籍作業系統─查詢認可資
      料等附卷足參，自堪認屬實。
（二）次者，前揭明通中藥一批乃遭甲○○與被告丙○○共同下手竊取後，推由被告
      丙○○尋找買主販售等情，則經證人甲○○於九十二年八月二十二日本院審理
      時結證陳稱：「我有於九十一年三月二十五日下午一時許，在臺中市○○街八
      十七巷內偷了一部車號ＮＪ─七○一五號之自用小客車，上面有一批中藥。（
      問：九十一年三月三十日下午六時許，是否在臺中市○○路一一之五號四樓的
      住處委由丙○○代為銷售這批中藥？）我是和丙○○一同去偷這輛小客車，丙○○說中藥部分他有認識的，他會去處理掉，後來他說中藥賣出去了，賣中藥
      的錢他是分給我三千或五千元已不記得，這輛車後來放在臺中縣大里市的一處
      空地，我們偷車後將中藥卸下，就將車牽去空地，會偷這輛車是因車子鑰匙沒
      有拔起來，臨時起意偷走，車子裡面有貨，偷了之後才知道是中藥，丙○○說
      他有門路銷貨，我和丙○○沒有相互欠錢，我沒欠他，他也沒有欠我錢。該部
      自用小客車是我和丙○○共騎一部機車過去，發現車子未熄火，就將車子開走
      。我和丙○○騎機車過去偷了車子後，我負責開車，丙○○坐駕駛座旁，我自
      己的機車丟在路邊，偷車後車上的貨卸走後就將車牽去空地，我們只有拿中藥
      ，沒有拿車上其他東西。」等語在卷，復為被告丙○○於同次審理時供承不諱
      ，且互核相符，況該部車輛確實在臺中縣大里市○○路一０一號旁為警尋獲等
      情，亦有被害人乙○○於警詢時陳述甚詳，是被告丙○○確有於前揭時、地與
      甲○○共同竊取前揭車輛及明通中藥一批之犯行，洵屬無疑，否則其蓋無知悉
      前揭載送明通中藥一批之車輛事後遭棄置於臺中縣大里市等情之可能。
（三）準此，堪見證人甲○○於偵查中陳稱該批中藥乃其竊取後委託被告丙○○販售
      云云，顯係迴護被告之詞，委無可取，而被告丙○○事後改稱其並未竊取該批
      中藥，亦不知該批中藥係屬贓物云云，核非足採，本件當應以證人甲○○及被
      告丙○○於本院九十二年八月二十二日所述之情節，方符於事實。縱上可知，
      被告丙○○售予戊○○之明通中藥一批，應係其與證人甲○○共同竊盜所得之
      物，而非屬他人犯罪所得之物，揆諸上開說明，被告丙○○除成立共同竊盜罪
      外，自無另成立贓物罪之餘地。依此，被告前揭出售贓物之行為，雖然屬實，
      惟被告前揭行為既屬不罰，而被告所涉竊盜部分與本件起訴事實並非同一，尚
      非本院可得予以審究，應由檢察官另行處理，是就本件公訴人起訴部分，自應
      諭知被告丙○○無罪之判決。
據上論斷，應依刑事訴訟法第三百零一條第一項後段，判決如主文。
中      華      民      國      九十二      年    十    月    二十二    日
                                臺灣臺中地方法院刑事第二庭
                                    審判長法 官 張  智  雄
                                          法 官 莊  嘉  蕙
                                          法 官 許  惠  瑜
右正本證明與原本無異。
如不服本判決，應於判決送達後十日內向本院提出上訴狀，上訴於臺灣高等法院臺中
分院（須附繕本）。
                                          書記官
中      華      民      國      九十二      年    十    月    二十二    日


司法院資訊處製作；財團法人民間司法改革基金會備份。
